【裁判字號】    89,易,2533
【裁判日期】    890728
【裁判案由】    竊盜
【裁判全文】
臺灣高雄地方法院刑事判決                        八十九年度易字第二五三三號
    公  訴  人  臺灣高雄地方法院檢察署檢察官
    被      告  甲○○
右列被告因竊盜案件，經檢察官提起公訴（八十九年度偵字第四九四０號），本院判
決如左：
    主  文
甲○○連續竊盜，累犯，處有期徒刑陸月。扣案鑰匙壹支沒收。
    事  實
一、甲○○曾因竊盜案件，經法院判處有期徒刑八月確定，於民國八十六年一月十三
    日執行完畢，猶不知警惕，復基於意圖為自己不法所有之概括犯意，連續於八十
    九年二月二十日下午某時（起訴書誤載為八十九年二月二十一日淩晨一時許），
    在高雄市前鎮區前鎮漁市場內（起訴書誤載為高雄市○○路旁），竊取孫明越所
    有未上鎖之車牌號碼ＸＨ─八五五三號自用小客車一部（內有行車執照一枚），
    得手後，將之駕駛至高雄市苓雅區○○○路四十七號前停放，而行車執照則隨身
    帶；又於八十九年二月二十二日二十時至二十一時間，持其所有鑰匙一支，在
    高雄市○鎮區○○路二０七巷內（起訴書誤載為高雄市前鎮漁市場），竊取乙○
    ○使用管領中之車牌號碼ＭＲＧ─一六三號重型機車一部，得手後留供己用。嗣
    於八十九年二月二十二日二十二時四十分許，甲○○騎用前開機車，在高雄市○
    ○○路、大成街口發生自行摔倒事故，經警前往處理，發現該機車非其所有，並
    自其身上查獲前開自用小客車行車執照一枚，及其所有用以竊取前開機車之鑰匙
    一支，再由甲○○帶同員警至前開成功一路處，尋獲前開自用小客車。
二、案經高雄市政府警察局鹽埕分局移送台灣高雄地方法院檢察署檢察官偵查起訴。
    理  由
一、訊據被告甲○○固坦承於前揭時地騎用車牌號碼ＭＲＧ─一六三號重型機車，並
    自其身上查獲車牌號碼ＸＨ─八五五三號自用小客車之行車執照，復由其帶同員
    警在高雄市苓雅區○○○路四十七號前尋獲前開自用小客車，惟矢口否認有竊盜
    犯行，辯稱：行車執照是伊於被查獲前一天（指八十九年二月二十一日）晚上十
    點多在前鎮漁市場撿的，查獲前一天早上八、九點，伊在成功一路四十七號前看
    到那部小客車，所以伊才帶警察去找，機車是被查獲前二小時，流浪漢「阿堂」
    借給伊的，他說用伊的鑰匙就可以發動機車，伊沒有竊盜云云。惟查：(一)、前開
    小客車原於八十九年二月二十日上午放置在高雄市前鎮區前鎮漁市場內，車鑰匙
    及行車執照均在車上，後於同日下午便發現遭竊，及前開機車自八十八年十一月
    二十九日起放置在高雄市○鎮區○○路二０七巷內之事實，業分別據證人即前開
    小客車所有人孫明越之子丙○○、前開機車使用管領人乙○○於本院證述明確。
    (二)、就被告所稱拾獲本件小客車行車執照之時間在後，發現本件小客車之時間在
    前觀，若真如其所辯，則其在尚未拾獲行車執照之前，即就路邊停放之無數小客
    車中之本件小客車放置地點加以注意，而又恰能拾獲本件小客車之行車執照，顯
    與事理有違。(三)、被告就將前開機車借與其騎用之「阿堂」，於審理中無法提出
    相關資料，以供本院審酌，且觀諸其於警訊時稱其借機車時，「阿堂」並未在場
    ，於本院審理時則改稱：「阿堂」說不知機車鑰匙在哪裡，其乃以扣案之家門鑰
    匙騎用機車等語，則「阿堂」若曾將前開機車借與被告，豈有不交付機車鑰匙與
    被告，而由被告自行以家門鑰匙騎用機車之理；是綜上所述，被告前開辯解為避
    重就輕圖卸刑責之詞，不足採信。此外復有贓物領據二紙附卷可資佐證，事證已
    明，被告竊盜犯行洵堪認定。
二、是核被告所為，係犯刑法第三百二十條第一項之竊盜罪。其二次竊盜犯行，時間
    緊接，構成要件相同，顯係基於概括犯意而為，為連續犯，應依刑法第五十六條
    規定論以一罪。又被告曾因竊盜案件，經法院判處有期徒刑八月確定，於八十六
    年一月十三日執行完畢，此有台灣高等法院被告全國前案紀錄表、台灣高雄地方
    法院檢察署刑案資料查註紀錄表在卷足憑，其於五年內再犯本件有期徒刑以上之
    罪，為累犯，應依法加重其刑。其刑之加重，應遞加之。爰審酌被告有竊盜前科
    ，猶不知警惕，再犯相同之罪，且犯後飾詞卸責，態度不佳，惟竊盜所得已歸還
    被害人，所造成損害尚非重大等一切情狀，量處如主文所示之刑，以示懲儆。又
    扣案之鑰匙一支，為供竊取前開機車之用，並為被告所有，此業經被告供明在卷
    ，應依刑第三十八條第一項第二款規定宣告沒收。
據上論斷，應依刑事訴訟法第二百九十九條第一項前段，刑法第第五十六條、第三百
二十條第一項、第四十七條、第三十八條第一項第二款，罰金罰鍰提高標準條例第一
條前段，判決如主文。
中      華      民      國    八十九    年      七      月    二十八    日
                  臺灣高雄地方法院刑事第一庭
                                      法  官  曾  逸  誠
右正本證明與原本無異。
如不服本判決，應於判決送達後十日內，向本院提出上訴狀。
                                      書記官    許玉城
中    華    民    國      八十九      年      七      月      二十八      日
附錄本判決論罪之法條
刑法第三百二十條第一項：
意圖為自己或第三人不法之所有，而竊取他人之動產者，為竊盜罪，處五年以下有期下罰金。
徒刑、拘役或五百元以下罰金。


司法院資訊處製作；財團法人民間司法改革基金會備份。
